spellchecker/hunspell/oss/os_OS.aff
FLAG num
SFX 210 Y 90 #Склонение по падежам слов, оканчивающихся на две одинаковые согласные буквы
SFX 210 кк ккы
SFX 210 кк ккӕн
SFX 210 кк кмӕ
SFX 210 кк ккӕй
SFX 210 кк ккыл
SFX 210 кк ккимӕ
SFX 210 кк ккау
SFX 210 кк ккытӕ
SFX 210 кк ккыты
SFX 210 кк ккытӕн
SFX 210 кк ккытӕм
SFX 210 кк ккытӕй
SFX 210 кк ккытыл
SFX 210 кк ккытимӕ
SFX 210 кк ккытау
SFX 210 пп ппы
SFX 210 пп ппӕн
SFX 210 пп пмӕ
SFX 210 пп ппӕй
SFX 210 пп ппыл
SFX 210 пп ппимӕ
SFX 210 пп ппау
SFX 210 пп ппытӕ
SFX 210 пп ппыты
SFX 210 пп ппытӕн
SFX 210 пп ппытӕм
SFX 210 пп ппытӕй
SFX 210 пп ппытыл
SFX 210 пп ппытимӕ
SFX 210 пп ппытау
SFX 210 сс ссы
SFX 210 сс ссӕн
SFX 210 сс смӕ
SFX 210 сс ссӕй
SFX 210 сс ссыл
SFX 210 сс ссимӕ
SFX 210 сс ссау
SFX 210 сс ссытӕ
SFX 210 сс ссыты
SFX 210 сс ссытӕн
SFX 210 сс ссытӕм
SFX 210 сс ссытӕй
SFX 210 сс ссытыл
SFX 210 сс ссытимӕ
SFX 210 сс ссытау
SFX 210 тт тты
SFX 210 тт ттӕн
SFX 210 тт тмӕ
SFX 210 тт ттӕй
SFX 210 тт ттыл
SFX 210 тт ттимӕ
SFX 210 тт ттау
SFX 210 тт ттытӕ
SFX 210 тт ттыты
SFX 210 тт ттытӕн
SFX 210 тт ттытӕм
SFX 210 тт ттытӕй
SFX 210 тт ттытыл
SFX 210 тт ттытимӕ
SFX 210 тт ттытау
SFX 210 хх ххы
SFX 210 хх ххӕн
SFX 210 хх хмӕ
SFX 210 хх ххӕй
SFX 210 хх ххыл
SFX 210 хх ххимӕ
SFX 210 хх ххау
SFX 210 хх ххытӕ
SFX 210 хх ххыты
SFX 210 хх ххытӕн
SFX 210 хх ххытӕм
SFX 210 хх ххытӕй
SFX 210 хх ххытыл
SFX 210 хх ххытимӕ
SFX 210 хх ххытау
SFX 210 цц ццы
SFX 210 цц ццӕн
SFX 210 цц цмӕ
SFX 210 цц ццӕй
SFX 210 цц ццыл
SFX 210 цц ццимӕ
SFX 210 цц ццау
SFX 210 цц ццытӕ
SFX 210 цц ццыты
SFX 210 цц ццытӕн
SFX 210 цц ццытӕм
SFX 210 цц ццытӕй
SFX 210 цц ццытыл
SFX 210 цц ццытимӕ
SFX 210 цц ццытау

SFX 211 Y 15 #Склонение порядковых числительных (фӕндзӕм, ӕртыккӕгӕм и т.п.) по падежам числительных
SFX 211 0 ы
SFX 211 0 ӕн
SFX 211 0 мӕ
SFX 211 0 ӕй
SFX 211 0 ыл
SFX 211 0 имӕ
SFX 211 0 ау
SFX 211 0 тӕ
SFX 211 0 ты
SFX 211 0 тӕн
SFX 211 0 тӕм
SFX 211 0 тӕй
SFX 211 0 тыл
SFX 211 0 тимӕ
SFX 211 0 тау

SFX 212 Y 24 #Склонение числительных по падежам (фондз, авд, дæс и т.п.)
SFX 212 г джы
SFX 212 к чы
SFX 212 0 йы [ӕаоэеиыюя]
SFX 212 0 ы [^гкӕаоэеиыюя]
SFX 212 0 йӕн [ӕаоэеиыюя]
SFX 212 0 ӕн [^ӕаоэеиыюя]
SFX 212 0 мӕ
SFX 212 0 ӕ [й]
SFX 212 0 йӕ [ӕаоэеиыюя]
SFX 212 0 ӕй [^йӕаоэеиыюя]
SFX 212 0 йыл [ӕаоэеиыюя]
SFX 212 0 ыл [^ӕаоэеиыюя]
SFX 212 0 имӕ [^й]
SFX 212 й имӕ [й]
SFX 212 0 йау [ӕаоэеиыюя]
SFX 212 0 ау [^ӕаоэеиыюя]
SFX 212 0 тӕ
SFX 212 0 ты
SFX 212 0 тӕн
SFX 212 0 тӕм
SFX 212 0 тӕй
SFX 212 0 тыл
SFX 212 0 тимӕ
SFX 212 0 тау

SFX 213 Y 7 #Склонение слов, имеющих только множественное число: хӕмхуттӕ и т.п.
SFX 213 тӕ ты
SFX 213 тӕ тӕн
SFX 213 тӕ тӕм
SFX 213 тӕ тӕй
SFX 213 тӕ тыл
SFX 213 тӕ тимӕ
SFX 213 тӕ тау

SFX 214 Y 15 #Склонение слов на -ӕг по типу фыстӕ — фыстӕджытӕ
SFX 214 ӕг ӕджы
SFX 214 ӕг ӕгӕн
SFX 214 ӕг ӕгмӕ
SFX 214 ӕг ӕгӕй
SFX 214 ӕг ӕгыл
SFX 214 ӕг ӕгимӕ
SFX 214 ӕг ӕгау
SFX 214 ӕг ӕджытӕ
SFX 214 ӕг ӕджыты
SFX 214 ӕг ӕджытӕн
SFX 214 ӕг ӕджытӕм
SFX 214 ӕг ӕджытӕй
SFX 214 ӕг ӕджытыл
SFX 214 ӕг ӕджытимӕ
SFX 214 ӕг ӕджытау

SFX 215 Y 16 #слова типа *гæнæг в падежах
SFX 215 ӕг ӕджы
SFX 215 ӕг ӕгӕн
SFX 215 ӕг ӕгмӕ
SFX 215 ӕг ӕгӕй
SFX 215 ӕг ӕгыл
SFX 215 ӕг ӕгимӕ
SFX 215 ӕг ӕгау
SFX 215 ӕг джытӕ
SFX 215 ӕг джыты
SFX 215 ӕг джытӕн
SFX 215 ӕг джытӕм
SFX 215 ӕг джытӕй
SFX 215 ӕг джытыл
SFX 215 ӕг джытимӕ
SFX 215 ӕг джытау
SFX 215 ӕг ӕн

SFX 216 Y 2 #глаголы в буд.времени на -дзӕн(-и,-ис) — ВРЕМЕННЫЙ флаг
SFX 216 0 и
SFX 216 0 ис
